【裁判字號】    98,司家聲,4
【裁判日期】    980917
【裁判案由】    指定親屬會議會員
【裁判全文】
臺灣彰化地方法院民事裁定             98年度司家聲字第4號
聲  請  人  戊○○
上列聲請人聲請指定禁治產人徐吳雲玲之親屬會議會員事件，本
院裁定如下：
    主  文
指定附表所示之人為禁治產人徐吳雲玲之親屬會議會員。
程序費用新臺幣壹仟元由禁治產人徐吳雲玲負擔。
    理  由
一、本件聲請意旨略以：聲請人戊○○為禁治產人徐吳雲玲之監
    護人，為辦理禁治產人所有之不動產（座落於臺灣省彰化縣
    埔鹽鄉○○段2010地號、2016地號之土地共二筆）出售事宜
    ，有召開親屬會之必要，惟禁治產人之民法第1131條規定之
    親屬會議會員不足法定人數，爰依民法第1132條規定聲請鈞
    院指定親屬會議會員等語。
二、按：依民法之規定應開親屬會議時，由當事人、法定代理人
    或其他利害關係人召集之；又親屬會議以會員五人組織之；
    而無民法第1131條第1項規定之親屬或親屬不足法定人數時
    ，法院得因有召集權人之聲請，於其他親屬中指定之，此觀
    民法第1129條、第1130條、第1132條第1項規定自明。
三、次按：監護人對於禁治產人之財產，非為禁治產人之利益，
    不得使用或處分；為不動產之處分時，並應得親屬會議之允
    許，此參民法第1113條第1項準用第1101條規定可知。
四、查：聲請人主張之事實，業據提出禁治產人之戶籍謄本、親
    屬系統表、親屬之戶籍謄本及除戶戶籍謄本各一份、土地謄
    本二份為證，經核無訛，堪信禁治產人徐吳雲玲之法定親屬
    會議會員僅其四親等內之同輩血親即其弟吳懷忠一人，故聲
    請人指定親屬會議會員之聲請應予准許。
五、次查：本院審酌丁○○、丙○○、乙○○為禁治產人徐吳雲
    玲之子，甲○○為其甥，上列四人係其最近親屬，就其財產
    事宜，衡情應能以禁治產人之最佳利益，為妥適維護及處理
    ，堪認為親屬會議成員之適當人選，故指定丁○○、丙○○
    、乙○○、甲○○為禁治產人之親屬會議會員。
六、依非訟事件法第158條第3項，爰裁定如主文。
中    華    民    國    98    年    9     月    17    日
                  家事法庭      司法事務官  康景翔
以上正本係照原本作成。
如對本裁定抗告，須於裁定送達後拾日之不變期間內，向本院提
出抗告狀，並繳納抗告費新臺幣壹仟元。
中    華    民    國    98    年    9     月    17    日
                                書記官      林淑女
附表：
一、丁○○（男，民國38年4月15日出生，身分證統一編號：Ｚ00
    0000000號，籍設臺灣省臺北縣板橋市○○里○○鄰○○街54
    巷8弄27號）。
二、丙○○（男，民國45年9月24日出生，身分證統一編號：Ｚ00
    0000000號，籍設臺灣省臺北縣新莊市○○里○○鄰○○路298
    號十四樓）。
三、乙○○（男，民國52年1月8日出生，身分證統一編號：Ｚ000
    000000號，籍設臺灣省臺北縣永和市○○里○鄰○○路○段
    301號五樓）。
四、甲○○（男，民國37年6月21日出生，身分證統一編號：Ｚ00
    0000000號，籍設臺灣省彰化縣埔鹽鄉  ○村○鄰○○路○段
    116號）。


司法院資訊處製作；財團法人民間司法改革基金會備份。
